【裁判字號】    95,聲,428
【裁判日期】    950512
【裁判案由】    聲請定其應執行刑
【裁判全文】
臺灣高等法院刑事裁定                   95年度聲字第428號
聲  請  人  臺灣高等法院檢察署檢察官
受  刑  人  甲○○
                    （現於臺灣台北監獄執行中）
上列聲請人因受刑人數罪併罰有二裁判以上，聲請定其應執行之
刑，本院裁定如下：
    主  文
甲○○因犯如附表編號壹及參所示各罪所處之刑，應執行有期徒
刑拾貳年捌月。
其餘聲請駁回。
    理  由
一、聲請意旨: 受刑人甲○○因犯施用第2級毒品罪等罪，先後
    判決確定如附表所示，應依刑法第53條、第51條第5款定其
    應執行之刑，爰依刑事訴訟法第477條第1項聲請裁定云云。
二、按刑法第50條規定：「裁判確定前犯數罪者，併合處罰之。
    」，而司法院大法官釋字第98號解釋略以：「裁判確定後另
    犯罪，不再數罪併罰規定之列。」，另釋字第202號解釋略
    以：「裁判確定後另犯他罪不再數罪併罰規定之列，業經本
    院釋字第98號解釋闡釋在案，故裁判確定後，復受有期徒刑
    之宣告者，前後之有期徒刑，應予合併執行，不受刑法第51
    條第5款但書關於有期徒刑不得逾二十年之限制。」，因此
    法院能否依刑事訴訟法第477條、刑法第53條、第51條規定
    裁定執行刑者，端賴行為人之犯罪時間，是在另一個裁判確
    定之前後而定。
三、查本件固如檢察官所主張，受刑人所犯如附表所示各罪業已
    經法院分別判處有期徒刑10月、1年、12年確定無誤，且其
    中附表編號壹所示案件之犯罪時間為「自91年2月1日起至91
    年3月1日止」，另附表編號貳所示案件之犯罪時間為「自87
    年4月16日前1星期之某日起至87年4月16日止」，又附表編
    號參所示案件之犯罪時間為「自91年3、4月間某日起至91年
    10月17日止」，此有如附表所示各罪之刑事判決及本院被告
    全國前案紀錄附卷可參，然受刑人亦曾於88年8月1日，因犯
    施用第2級毒品罪，先經台灣桃園地方法院檢察署檢察官聲
    請簡易判決處刑，嗣經台灣桃園地方法院以88年度桃簡字第
    1002號案件判處受刑人有期徒刑4月，全案並於89年1月4日
    確定，此有台灣桃園地方法院88年度桃簡字第1002號刑事簡
    易判決及本院被告全國前案紀錄附卷可佐。而由於如附表編
    號貳所示案件之犯罪時間是在前述台灣桃園地方法院88年度
    桃簡字第1002號案件確定之前，另如附表編號壹及參所示2
    案件之犯罪時間則均是在前述台灣桃園地方法院88年度桃簡
    字第1002號案件確定之後，準此，揆諸前開說明可知，如附
    表編號貳所示案件僅能與前述台灣桃園地方法院88年度桃簡
    字第1002號案件定執行刑，而不可與如附表編號壹及參所示
    案件定執行刑。從而，聲請人聲請對如附表編號壹及參所示
    案件定執行刑部份，為有理由，應定其應執行之刑，亦即受
    刑人所犯如附表編號壹及參所示各罪所處之刑，應執行有期
    徒12年8月；至於聲請人聲請對如附表編號貳所示案件與附
    表其他案件定執行刑部份，則於法不合，不能准許，應予駁
    回。
四、受刑人所犯如附表編號參所示之案件中宣告沒收部分，依刑
    法第51條第9款規定應併執行之，是無再宣告併沒收之必要
    ，附此敘明。
五、依刑事訴訟法第477條第1項、第220條，刑法第53條、第51
    條第5款，裁定如主文。
中    華    民    國    95    年    5     月    12    日
                  刑事第十六庭審判長法  官  葉騰瑞
                                    法  官  莊明彰
                                    法  官  黃俊明
以上正本證明與原本無異。
如不服本裁定，應於收受送達後五日內向本院提出抗告狀。
                                    書記官  廖婷璇
中    華    民    國    95    年    5     月    12    日


司法院資訊處製作；財團法人民間司法改革基金會備份。
